【裁判字號】    97,交聲,856
【裁判日期】    970509
【裁判案由】    違反道路交通管理處罰條例聲明異議
【裁判全文】
臺灣臺北地方法院交通事件裁定         97年度交聲字第856號
原處分機關  交通部公路總局臺北區監理所板橋監理站
受處分人    甲○○
上列異議人即受處分人因違反道路交通管理處罰條例案件，對於
交通部公路總局臺北區監理所板橋監理站於中華民國97年3 月28
日所為之處分（原處分案號：板監裁字裁41-AM0000000號）聲明
異議，本院裁定如下：
    主  文
異議駁回。
    理  由
一、按汽車（包括機器腳踏車）臨時停車時，交岔路口、公共汽
    車招呼站10公尺內、消防栓、消防車出入口5 公尺內不得臨
    時停車，道路交通安全規則第111 條第1 項第2 款、第2 條
    第1 項第1 款，分別定有明文。又按汽車駕駛人停車時，在
    禁止臨時停車處所停車者，處新臺幣（下同）600 元以上1,
    2 00元以下罰鍰，道路交通管理處罰條例第56條第1 項第1
    款亦定有明文。
二、本件異議人即受處分人甲○○於民國97年1 月22日下午13時
    9 分許，將其所有之車牌號碼FZE —266 號重型機車停放在
    臺北市○○○路○ 段132 巷與林森北路159 巷之交叉路口10
    公尺範圍內，經臺北市政府警察局中山分局交通警察大隊員
    警林維聖以上開機車有「在交叉路口10公尺內停車」之違規
    事實，於拍照採證後逕行製單舉發。嗣受處分人於舉發通知
    單上所載應到案日期即97年3 月6 日前向臺北市交通事件裁
    決所提出申訴，經臺北市交通事件裁決所移請有管轄權之原
    處分機關即交通部公路總局臺北區監理所板橋監理站函請舉
    發單位調查結果，仍認受處分人之上開違規行為確實無誤，
    原處分機關遂以受處分人有「在禁止臨時停車處所停車」之
    違規行為，依違反道路交通管理處罰條例第56條第1 項第1
    款規定，於97年3 月28日以板監裁字裁41-AM0000000號裁決
    書裁處受處分人罰鍰600 元。
三、聲明異議意旨略以：受處分人機車停放地點為臺北市○○○
    路○段132巷10號附近未劃設禁停紅線之巷道，與罰單登錄地
    點即南京東路1 段與林森北路口差距千里，顯見開單取締地
    點不實，誤導取締適法性；又舉發違規事實係在交叉路口10
    公尺，鑑於93年度臺北市政府交通會報為解決市區○○巷道
    停車問題，認定10公尺過長，影響當地停車需求，仍應設置
    標誌、標線後，再為執法標準，以杜爭議。再者，交叉路口
    10公尺倘不劃線，執法人員不足明確認定停車準則，難道要
    以臆斷或目測判定在10公尺內云云。
四、經查：
（一）受處分人所有之上開機車於前揭時間停放於臺北市○○○
      路○ 段132 巷附近乙節，固為受處分人所不否認，並有臺
      北市政府政府警察局北市警交大字第AM0000000 號號舉發
      違反道路交通管理事件通知單1 紙附卷可稽（見本院卷第
      6 頁），惟其辯稱：舉發通知單之違規地點登錄不實云云
      。查本件交通違規地點為臺北市○○○路○ 段132 巷與林
      森北路159 巷口之事實，業經本院依職權函請舉發單位調
      查並函覆在案無訛，有臺北市政府警察局中山分局97年4
      月24日北市警中分交字第09731463100 號函附卷可憑（見
      本院卷第18頁），是舉發通知單上違規地點欄雖僅記載為
      南京東路1 段與林森北路路口，惟此僅係舉發單位鑑於電
      腦建檔製單作業所為之便宜性作法，受處分人以此辯稱取
      締地點不實云云，容有誤會。
（二）其次，本件舉發地點，雖為巷弄之出入口，然仍為兩條道
      路交會之處，並無礙為交岔路口之認定，且交岔路口10公
      尺內禁止臨時停車之立法意旨，係因道路交岔路口既為車
      輛往來匯集之要道，在該處臨時停車或停車，有礙於交通
      流向之交會，並影響駕駛人察覺岔路來車動態之視距，將
      妨礙車輛之進出及轉彎，對於交通之往來順暢實有重大影
      響，故以法律明文禁止，準此，巷口既為道路交會處，在
      該處停車亦可能影響車輛進出之安全，自應認巷口為交岔
      路口，且該處巷弄既為供公眾通行之地方，亦符合道路之
      定義，先予敘明。又本件舉發地點雖未劃設禁止臨時停車
      紅色實線，惟在交岔路口10公尺內臨時停車或停車，均會
      妨礙轉彎車輛駕駛人之視線與判斷而易生交通事故，是上
      開禁止在交叉路口10公尺內臨時停車之規定，乃法律明示
      禁止停車之方式，本不待主管機關劃設或設置標線、標誌
      ，倘於交岔路口10公尺內，劃設有禁止臨時停車標線、標
      誌，無非是加重提醒、督促駕駛人注意，故駕駛人要難逕
      以該交岔路口10公尺內並未設有禁止臨時停車之標線或標
      誌，而謂該處非法律所定禁止停車之處所。
（三）再者，受處分人所有之上開機車停放之處，是在車輛進出
      巷弄之出入口附近，勢將影響其他車輛出入安全，且觀諸
      違規採證照片所示，上開機車於被舉發時、地，在交叉路
      口10公尺內停車之情形甚明，有前揭臺北市政府警察局中
      山分局函文所附本件違規事件逕行舉發所憑之採證照片2
      幀在卷可按（見本院卷第19頁）。綜上，依上開規定，受
      處分人本不應在舉發地點停放上開機車，但其僅為貪圖一
      己方便，任意停放車輛，妨害其他車輛通行，致影響周圍
      道路行車通暢，違規事證至為明確，是受處分人以前開之
      詞置辯，顯係事後卸責之詞，自無足取。故本件事證明確
      ，受處分人之違規行為堪予認定。
五、綜上所述，受處分人於上開時、地，在禁止臨時停車處所停
    車之違規行為明確屬實。從而，原處分機關依道路交通管理
    處罰條例第56條第1 項第1 款規定，裁處受處分人罰鍰600
    元，核無違誤，是本件受處分人之異議為無理由，應予駁回
    。
六、據上論斷，應依道路交通案件處理辦法第19條，裁定如主文
    。
中    華    民    國    97    年    5     月     9    日
                  交通法庭    法  官  葉力旗
以上正本證明與原本無異。
如不服本裁定，應於送達後5日內向本院提出抗告狀。
                              書記官  林碧華
中    華    民    國    97    年    5     月    9    日


司法院資訊處製作；財團法人民間司法改革基金會備份。
